臺灣新竹地方法院刑事宣示判決筆錄　　100年度審易字第117號
公　訴　人　臺灣新竹地方法院檢察署檢察官
被　　　告　甲○○
　 　　　　　　　　 （另案在法務部矯正署桃園監獄執行中）
被　　　告　丁○○
　　　　　　　　　　號
 　　　　　　　　　 （另案在法務部矯正署臺南監獄執行中）
被　　　告　己○○
　　　　　　　　　　（另案在法務部矯正署臺南監獄執行中）
被　　　告　乙○○
指定辯護人　本院公設辯護人　丙○○
上列被告等因詐欺案件，經檢察官提起公訴（99年度偵緝字第43
2 號、99年度少連偵緝字第9 號、100 年度偵字第317 號）後，
檢察官聲請改依協商程序而為判決，本院於中華民國100 年4 月
15日下午4 時在本院刑事第七法庭宣示判決，出席職員如下：
　　　　　　　　　　　　　　　　　法　官　楊惠芬
　　　　　　　　　　　　　　　　　書記官　張懿中
　　　　　　　　　　　　　　　　　通　譯　楊德光
法官起立朗讀判決主文、犯罪事實要旨、處罰條文、附記事項及
告以上訴限制、期間並提出上訴狀之法院，且諭知記載其內容：
一、主  文
    甲○○共同犯詐欺取財罪，累犯，處有期徒刑陸月，如易科
    罰金，以新臺幣壹仟元折算壹日；減為有期徒刑月，如易
    科罰金，以新臺幣壹仟元折算壹日。又共同犯詐欺取財罪，
    累犯，處有期徒刑柒月；減為有期徒刑月又拾伍日，如易
    科罰金，以新臺幣壹仟元折算壹日。應執行有期徒刑伍月又
    拾伍日，如易科罰金，以新臺幣壹仟元折算壹日。
    丁○○共同犯詐欺取財罪，處有期徒刑陸月，如易科罰金，
    以新臺幣壹仟元折算壹日；減為有期徒刑月，如易科罰金
    ，以新臺幣壹仟元折算壹日。又共同犯詐欺取財罪，處有期
    徒刑柒月；減為有期徒刑月又拾伍日，如易科罰金，以新
    臺幣壹仟元折算壹日。應執行有期徒刑伍月又拾伍日，如易
    科罰金，以新臺幣壹仟元折算壹日。
    己○○共同犯詐欺取財罪，處有期徒刑肆月，如易科罰金，
    以新臺幣壹仟元折算壹日；減為有期徒刑貳月，如易科罰金
    ，以新臺幣壹仟元折算壹日。又共同犯詐欺取財罪，處有期
    徒刑伍月，如易科罰金，以新臺幣壹仟元折算壹日；減為有
    期徒刑貳月又拾伍日，如易科罰金，以新臺幣壹仟元折算壹
    日。應執行有期徒刑肆月，如易科罰金，以新臺幣壹仟元折
    算壹日。
    乙○○共同犯詐欺取財罪，處有期徒刑肆月，如易科罰金，
    以新臺幣壹仟元折算壹日；減為有期徒刑貳月，如易科罰金
    ，以新臺幣壹仟元折算壹日。又共同犯詐欺取財罪，處有期
    徒刑伍月，如易科罰金，以新臺幣壹仟元折算壹日；減為有
    期徒刑貳月又拾伍日，如易科罰金，以新臺幣壹仟元折算壹
    日。應執行有期徒刑肆月，如易科罰金，以新臺幣壹仟元折
    算壹日。
二、犯罪事實要旨：
（一）甲○○前於民國91年3 月間因公共危險案件，經臺灣臺中
      地方法院於91年11月28日以91年度交訴字第187 號判處有
　　　期徒刑6 月，並經臺灣高等法院臺中分院於92年2 月12日
      以92年度交上訴第140 號判決上訴駁回，於92年3 月3 日
      確定。其又於91年4 月間因違反著作權法案件，經臺灣高
      等法院臺中分院於92年6 月3 日以92年度上更（一）字第
      104 號判處有期徒刑1 年6 月，並經最高法院於92年8 月
      21日以92年度台上第4530號判決上訴駁回因而確定。上開
      二案件經臺灣高等法院臺中分院於92年10月15日以92年度
      聲字第774 號裁定應執行有期徒刑1 年10月確定，並於93
      年12月31日縮刑期滿執行完畢。
（二）緣丁○○（所為對劉秋男等101 位被害人詐欺取財犯行，
      業經臺灣臺南地方法院以96年度易字第1104號判處應執行
      有　期徒刑5 年確定）與臺灣地區真實姓名年籍不詳綽號
      「小胖」、「眼鏡」、「小宋」之成年人及大陸地區真實
      姓名年籍不詳綽號「大姐」、「阿狗」、「阿炮」等成年
      人，自民國96年1 月初某日起，共同出於為自己不法所有
      目的的犯罪意思聯絡及行為分擔，共組詐騙集團，並事先
      收購人頭帳戶，以供被害人匯款之用，丁○○並擔任該詐
      騙集團在臺灣地區之聯絡人，負責操控旗下之成員收購人
      頭帳戶、提領被害人之匯款、收購及轉送大陸地區詐騙集
      團成員撥打詐騙電話所用之雙卡節費器等物。甲○○（綽
      號「龍哥」或「奇哥」）乃基於與丁○○共同意圖為自己
      不法所有之犯意聯絡及行為分擔，加入上開集團，負責收
      購人頭帳戶及以銀行臨櫃或提款機提領被害人所匯之贓款
      ，其並與丁○○約定，其可在負責提領之贓款中獲得每筆
      贓款百分之4.5 之不法利益。甲○○自96年1 月初起，陸
      續邀集具有共同意圖為自己不法所有之犯意聯絡及行為分
      擔之乙○○（綽號「阿泱」）、己○○（綽號「威威」）
      及王義文（乙○○、己○○對劉秋男等101 位被害人所為
      詐欺取財犯行，業經臺灣臺南地方法院以96年度易字第11
      04號判處應執行有期徒刑5 年，乙○○未上訴而確定；己○○提起上訴後，經臺灣高等法院臺南分院以98年度上易
      字第155 判決號駁回上訴而確定。又王義文對王睿誼等92
      位被害人所為詐欺取財犯行，業經臺灣臺南地方法院以96
      年度易字第1104號判處應執行有期徒刑3 年8 月，王義文
      提起上訴後，經臺灣高等法院臺南分院以98年度上易字第
      155 號判決駁回上訴而確定；王義文對黃陳秀娥、戊○○
      二位被害人所為詐欺取財犯行，業經本院以99年度竹簡字
      第246 號判處應執行有期徒刑3 月確定）等人加入上開集
      團。王義文即於96年1 月8 日，在連偉廷（所為幫助詐欺
      犯行，業經本院以97年度竹簡字第349 號判處有期徒刑5
      月確定）位於新竹市○區○○路1 段357 巷98弄12號之住
      處，以新臺幣（下同）4 、5000元之價格，向其購買渠所
      有之新竹國際商業銀行延平簡易型分行（以下簡稱新竹商
      銀）帳號000921—000000000 號帳戶之存摺、提款卡及密
      碼等物。又於96年1 月27日，在新竹市○○街夜市某處，
      以5000元之代價，向庚○○（業由新竹市警察局第一分局
      於96年11月26日移由本院少年法庭審理）購買其所有之臺
      灣郵政股份有限公司新竹經國路郵局（以下簡稱新竹經國
      路郵局）帳號0000000 —0000000 號帳戶之存摺、提款卡
      及密碼等物後，隨將上開2 本帳戶存摺、提款卡及密碼等
      資料交予甲○○。嗣上開詐騙集團成員先於96年2 月9 日
      致電戊○○，向其佯稱貸款已核准，請其用語音轉帳云云
      ，致戊○○誤信為真而陷於錯誤，遂依該詐騙集團成員指
      示，於96年2 月9 日某時許匯款122960元至上揭庚○○名
      義之新竹經國路郵局帳戶內。上揭詐騙集團成員復於96年
      4 月20日致電黃陳秀娥，向其佯稱中獎通知要先繳納稅金
      云云，致黃陳秀娥誤信為真而陷於錯誤，遂依該詐騙集團
      成員指示，於96年4 月20日某時許匯款300000元至前開連
      偉廷名義之新竹商銀帳戶內。
三、處罰條文：
    刑法第28條、第339 條第1 項、第47條第1 項、第41條第1
    項前段、第51條第5 款，刑法施行法第1 條之1 第1 項、第
    2 項，中華民國九十六年罪犯減刑條例第2 條第1 項第3 款
    、第7 條。
四、協商判決除有刑事訴訟法第四百五十四條之四第一項第一款
    於本訊問程序終結前，被告撤銷協商合意或檢察官撤回協商
    聲請者；第二款被告協商之意思非出於自由意志者；第四款
    被告所犯之罪非第四百五十五條之二第一項所定得以協商判
    決者；第六款被告有其他較重之裁判上一罪之犯罪事實者；
    第七款法院認應諭知免刑或免訴、不受理者情形之一，及違
    反同條第二項「法院應於協商合意範圍內為判決；法院為協
    商判決所科之刑，以宣告緩刑或二年以下有期徒刑、拘役或
    罰金為限」之規定者外，檢察官與被告均不得上訴。
五、如有前項得上訴之情形，得自收受宣示判決筆錄送達之日起
    10日內，向本院提出上訴書狀，上訴於第二審法院。
中　　華　　民　　國　 100　　年　　4 　　月　　15　　日
                  刑事第九庭    書記官    張懿中
                                法  官    楊惠芬
以上筆錄正本係照原本作成。
中　　華　　民　　國　 100　　年　　4 　　月　　15　　日
                                書記官    張懿中
附錄本案論罪科刑法條：
刑法第339 條第1 項：
意圖為自己或第三人不法之所有，以詐術使人將本人或第三人之
物交付者，處五年以下有期徒刑、拘役或科或併科一千元以下罰
金。
